vi: Thiết bị điện tử > Video > Phụ kiện hình ảnh > Phụ kiện máy chiếu: Tấm quây chân máy ảnh và chân máy chiếu; Giá đỡ màn chiếu; Màn chiếu; Bộ lọc không khí máy chiếu; Vỏ và túi máy chiếu; Ống kính máy chiếu; Giá treo máy chiếu; Bóng đèn máy chiếu thay thế
zh-CN: 电子产品 > 视频 > 摄影摄像配件 > 投影仪配件: 投影机架/三脚架裙; 投影屏架; 投影屏; 投影仪空气滤网; 投影仪保护箱/包; 投影仪镜头; 投影仪吊架/壁挂; 投影仪替换灯
ko: 전자기기 > 비디오 > 비디오 부대용품 > 프로젝터 부대용품: 영사막/삼각대 가림막; 프로젝션 스크린 스탠드; 프로젝션 스크린; 프로젝터 에어 필터; 프로젝터 케이스 및 가방; 프로젝터 렌즈; 프로젝터 마운트; 프로젝터 교체 램프
sk-SK: Elektronika > Video zariadenia > Video príslušenstvo > Príslušenstvo k projektorom: Premietacie plátna a plátna na statívy; Stojany na premietacie plátna; Premietacie plátna; Vzduchové filtre projektorov; Púzdra a tašky na projektory; Objektívy projektorov; Držiaky na projektory; Náhradné lampy do projektora
pt-PT: Eletrónica > Vídeo > Acessórios vídeo > Acessórios de projetor: Projeção e saias de tripé; Apoios de ecrã de projeção; Ecrãs de projeção; Filtros de ar de projetor; Malas e estojos de projetor; Lentes de projetor; Suportes de projetor; Lâmpadas de substituição de projetor
en: Electronics > Video > Video Accessories > Projector Accessories: Projection & Tripod Skirts; Projection Screen Stands; Projection Screens; Projector Air Filters; Projector Cases & Bags; Projector Lenses; Projector Mounts; Projector Replacement Lamps
de: Elektronik > Video > Videozubehör > Projektorzubehör: Rockvorhänge für Leinwände; Ständer für Projektionsflächen; Projektionsleinwände; Projektor-Luftfilter; Projektorkoffer und -taschen; Projektorlinsen; Projektorhalterungen; Projektorersatzleuchten
pt-BR: Eletrônicos > Vídeo > Acessórios para vídeo > Acessórios para projetor: Saias de projeção e tripés; Suportes para tela de projeção; Telas de projeção; Filtros de ar para projetor; Estojos e bolsas para projetor; Lentes para projetor; Suportes para projetores; Lâmpadas de reposição para projetor
th: อิเล็กทรอนิกส์ > วิดีโอ > อุปกรณ์วิดีโอ > อุปกรณ์เครื่องฉายภาพ: ชายเครื่องฉายภาพและขาตั้งสามขา; ขาตั้งจอฉายภาพ; จอโปรเจคเตอร์; แผ่นกรองอากาศโปรเจคเตอร์; กระเป๋าและเคสโปรเจคเตอร์; เลนส์โปรเจคเตอร์; ที่ติดตั้งเครื่องฉายภาพ; หลอดอะไหล่ของโปรเจคเตอร์
nl: Elektronica > Video > Videoaccessoires > Accessoires voor projectoren: Projectie- en statiefhoezen; Standaarden voor projectieschermen; Projectieschermen; Projector-luchtfilters; Projector-tassen en koffers; Projectorlenzen; Projectorsteunen; Vervangende lampen voor projectoren
sl-SI: Elektronika > Video > Video dodatki > Dodatki za projektorje: Zavesice za projektorje in trinožna stojala; Stojala za projekcijska platna; Projekcijska platna; Zračni filtri za projektorje; Etuiji in torbe za projektorje; Leče za projektorje; Nosilci za projektorje; Nadomestne svetilke za projektorje
lt-LT: Elektronika > Vaizdo įranga > Vaizdo įrangos priedai > Projektorių priedai: Projektorių ir trikojų užuolaidėlės; Projekcinių ekranų stovai; Projekciniai ekranai; Projektoriaus oro filtrai; Projektoriaus dėklai ir krepšiai; Projektoriaus lęšiai; Projektorių laikikliai; Atsarginės projektorių lempos
cs: Elektronika > Video > Videopříslušenství > Projektory – příslušenství: Závěsy na skrytí stojanů; Stojany na projekční plátna; Projekční plátna; Vzduchové filtry projektorů; Pouzdra a tašky na projektory; Objektivy projektorů; Držáky projektorů; Náhradní lampy do projektorů
hr-HR: Elektronika > Video > Videopribor > Pribor za projektore: Suknje za projekciju i tronožac; Stalci za projekcijsko platno; Projekcijska platna; Filtri zraka za projektore; Kutije i torbe za projektor; Leće projektora; Nosači za projektore; Zamjenske žarulje za projektore
ja: 電子機器 > ビデオ > 映像機器関連用品 > プロジェクター関連用品: スクリーン・三脚用スカート; プロジェクター用スクリーンスタンド; プロジェクター用スクリーン; プロジェクターエアフィルター; プロジェクターケースとバッグ; プロジェクターレンズ; プロジェクター取付金具; プロジェクター用交換ランプ
fi: Elektroniikka > Video > Videotarvikkeet > Projektorin lisätarvikkeet: Valkokankaan ja jalustan helmakankaat; Projektoritaulun telineet; Projektoritaulut; Projektorin ilmasuodatin; Projektorilaukku ja kotelo; Projektorilinssi; Projektoritelineet; Projektorin varalamput
el: Ηλεκτρονικά > Βίντεο > Αξεσουάρ βίντεο > Αξεσουάρ προβολέων: Διακοσμητικά καλύμματα για προβολέα και τρίποδο; Βάσεις οθονών προβολής; Οθόνες προβολής; Φίλτρα αέρα προβολέα; Θήκες & τσάντες προβολέα; Φακοί προβολέα; Βάσεις προβολέων; Ανταλλακτικές λάμπες προβολέων
ro-RO: Electronice > Video > Accesorii video > Accesorii proiectoare: Protecții pentru proiecție și trepiede; Stative pentru ecrane de proiecție; Ecrane de proiecție; Filtre de aer pentru proiectoare; Huse și genți pentru proiectoare; Lentile pentru proiectoare; Suporturi pentru proiectoare; Lămpi de schimb pentru proiector
ru: Электроника > Видеоаппаратура > Аксессуары для видеоаппаратуры > Аксессуары для проекторов: Юбки для штативов и проекционных стоек; Стойки для проекционных экранов; Проекционные экраны; Воздушные фильтры для проекторов; Кейсы и сумки для проекторов; Объективы для проекторов; Крепления для проекторов; Лампы для проекторов
nb: Elektronikk > Video > Videotilbehør > Projektortilbehør: Projektor- og stativskjørt; Stativer for projektorskjermer; Projektorskjermer; Projektorluftfiltre; Projektoretuier og -vesker; Projektorlinser; Projektorfester; Erstatningslamper til projektorer
zh-TW: 電子器材 > 視訊/影音 > 視訊配件 > 投影機配件: 投影架/三腳架遮布; 投影布幕支架; 投影布幕; 投影機空氣過濾器; 投影機盒及袋; 投影機鏡頭; 投影機支架/吊架; 投影機替換燈泡
hu: Elektronika > Videó > Videókiegészítők > Projektorkiegészítők: Vetítő- és tripod-szoknyák; Vetítővászon-állványok; Vetítővásznak; Projektorlégszűrők; Projektortokok és -táskák; Projektorlencsék; Projektorrögzítők; Projektor-cserelámpák
fr: Appareil électronique > Vidéo > Accessoires vidéo > Accessoires pour projecteurs: Jupes de projection; Supports pour écrans de projection; Écrans de projection; Filtres à air de projecteur; Étuis et sacs de projecteur; Objectifs de projecteur; Supports pour projecteur; Lampes de rechange pour projecteurs
da: Elektronik > Video > Video – tilbehør > Projektor – tilbehør: Projektor- og trefodslærred; Projektionslærred – standere; Projektionslærreder; Projektor-luftfiltre; Projektorkasser og -tasker; Projektorobjektiver; Projektor – beslag; Projektor – pærer
tr: Elektronik > Video > Video Aksesuarları > Projeksiyon Cihazı Aksesuarları: Projeksiyon Cihazı ve Tripod Etekleri; Projeksiyon Perdesi Ayakları; Projeksiyon Perdeleri; Projektör Hava Filtreleri; Projektör Kılıfları ve Çantaları; Projektör Lensleri; Projeksiyon Cihazı Montaj Kitleri; Projeksiyon Cihazı Yedek Lambaları
pl: Elektronika > Video > Akcesoria do wideo > Akcesoria do projektorów: Osłony do projektorów i statywów; Stojaki do ekranów projekcyjnych; Ekrany projekcyjne; Filtry powietrza projektora; Futerały i torby do projektora; Obiektywy projektora; Uchwyty do projektorów; Wymienne lampy do projektorów
it: Elettronica > Video > Accessori video > Accessori per proiettori: Teli per proiezioni e treppiedi; Supporti schermi proiezione; Schermi di proiezione; Filtri dell'aria del proiettore; Custodie e borse del proiettore; Lenti del proiettore; Supporti per proiettore; Lampade ricambio proiettori
sv: Elektronik > Video > Videotillbehör > Projektortillbehör: Draperier för projektorer och stativ; Stativ för projektordukar; Projektordukar; Projektorluftfilter; Projektorfodral och -väskor; Projektorlinser; Projektorfästen; Ersättningslampor till projektorer
bg-BG: Електроника > Видео > Видео аксесоари > Аксесоари за проектор: Драперии за стативи и прожекционни стойки; Стойки за прожекционен екран; Прожекционни екрани; Въздушни филтри за проектор; Калъфи и чанти за проектор; Обективи за проектор; Стойки за проектор; Резервни лампи за проектори
es: Electrónica > Video > Accesorios de vídeo > Accesorios para proyectores: Cortinas para pantallas de proyección y trípodes; Bases para pantallas de proyección; Pantallas para proyección; Filtros de aire de proyector; Estuches y bolsas de proyector; Lentes de proyector; Soportes para proyectores; Lámparas de repuesto para proyectores